【裁判字號】    99,訴,2401
【裁判日期】    991223
【裁判案由】    侵權行為損害賠償
【裁判全文】
臺灣板橋地方法院民事判決              99年度訴字第2401號
原      告  游榮三
被      告  游信興
上列當事人間請求侵權行為損害賠償事件，經本院於民國99年12
月9日言詞辯論終結，判決如下：
    主  文
被告應給付原告新台幣伍萬壹仟柒佰壹拾捌元及自民國99年3月
13日起至清償日止按年息百分之五計算之利息。
原告其餘之訴駁回。
訴訟費用由被告負擔十分之一，餘由原告負擔。
本判決第一項得假執行。
原告其餘假執行之聲請駁回。
    事實及理由
一、原告主張：原告是群毅實業有限公司之負責人，又原告擁有
    智慧財產局頒發多項之專利證書，足徵原告確具有相當之社
    會地位。坐落臺北縣永和市○○路104巷10號1至4樓含加蓋
    之5樓神明廳房地產，是原告於民國81年間購買並借名登記
    在原告母親游馬秋分名下，被告並因而簽下切結書，表明不
    會繼承該房屋。詎自94年起，被告與其妻王淑媛竟勾串其妻
    舅王景明詐騙年邁之母親過戶上址4樓，並進而妄圖侵奪原
    告出資加蓋之5樓，且自斯時起不斷藉機騷擾、誣陷、毆打
    原告，迫使原告畏懼不敢居住使用上址5樓，任憑該屋風吹
    雨打至今已3年餘，損失不貲。原告於97年7月23日17時30分
    ，雇用鐵工在上開房屋4樓及5樓頂丈量尺寸，欲裝設鐵門及
    遮雨棚，被告即持手機拍照，並驅趕毆打原告，致原告左側
    胸部挫傷瘀腫、左肘挫傷瘀腫及右膝挫傷。原告依民法第
    193條第1項、第195條之規定請求被告賠償醫療費新台幣（
    下同）20000元、無法修繕及居住使用頂樓損失300000元、
    名譽及信用損失180000元、精神慰撫金500000元，共計100
    萬元。並聲明：被告應給付原告100萬元及自起訴狀繕本送
    達翌日起至清償日止按年息百分之五計算之利息。願供擔保
    請准宣告假執行。
二、被告則以：否認有毆打原告。依97年7月23日現場照片，有
    拍到員警鄭彥鴻、劉秉富至現場處理之情形，照片中紅色燒
    金紙鐵桶並無遭撞翻，而原告穿短袖上衣、短褲，員警鄭彥
    鴻、劉秉富站立原告兩側，原告左手肘、右膝無受傷跡象。
    原告於臺灣板橋地方法院檢察署97年度偵字第26634號案件
    所製現場圖，與現場照片不符，顯屬虛構造假。原告另於本
    院98年度易字第1101號案件99年7月15日庭呈照片，該燒金
    紙鐵桶變造為銀色，顏色及刻花與97年7月23日現場照片之
    紅色燒金紙鐵桶完全不同。天主教耕莘醫院永和分院98年6
    月9日耕永醫字第98 0660號函覆原告急診病歷，胡健虎醫師
    於病歷背面記載「今5P M被他人以拳頭打傷...」，請求傳
    訊胡健虎醫師出庭陳述其如何認定原告係遭他人以拳頭打傷
    ？員警陳彥仁至臺灣高等法院證稱：製作筆錄時肉眼未見原
    告之傷等語，足證本院98年度易字第1101號案件漏未審酌急
    診病歷、警訊筆錄、警訊筆錄錄音及現場相片，無法釐清真
    相。證人王德淳、王榕儀即原告所雇之鐵工，亦涉犯偽證罪
    嫌，足以影響刑事判決之正確性。請求傳訊前往現場處理之
    警員，請他們指認旁邊之鐵桶是否紅色，有無損壞之情形，
    有無看到原告左手肘及右膝受傷。原告稱系爭房屋頂樓為其
    所有，請原告舉證。又原告請求醫藥費2萬元，除醫院所開
    單據外，其他並未提出醫藥費證明，被告拒絕給付。否認原
    告之名譽及信用受有損失等語置辯。並聲明：原告之訴駁回
    。
三、原告所受傷勢，業據其於97年7月23日20時45分至天主教會
    耕莘醫院永和分院驗傷，並於警局提出診斷證明書佐證，對
    被告提出傷害告訴，該診斷證明書記載「左側胸部挫傷瘀腫
    、左肘挫傷瘀腫、右膝挫傷」，原告於警訊指稱「左側胸部
    係遭被告以手打傷，左肘係因其用手阻擋而受傷」，復於偵
    查中指稱「被告在推我的時候，造成我跌倒，右膝蓋受傷」
    ，核與其提出之診斷證明書所載傷勢相符，證人王德淳、王
    榕儀於警訊時亦指證：他們二人有相互拉扯之行為等語，堪
    信原告指稱被告傷害行為，堪予認定。被告雖請求訊問前往
    現場處理之警員，請他們指認旁邊之鐵桶是否紅色，有無損
    壞之情形，有無看到原告左手肘及右膝受傷等情，惟查當時
    係被告以原告及鐵工侵入頂樓而向警察報案，故警察鄭彥鴻
    、劉秉富前往現場察看侵入情形，原告當場則向警員表示要
    對被告提竊佔、妨害自由之告訴，之後於警局製作筆錄時，
    才向另一警員陳彥仁稱要對被告追加提出傷害告訴，且依原
    告之傷勢為挫傷瘀腫，並無明顯外傷，故前往現場處理之警
    員是否有看到原告之傷勢，旁邊是否有紅色鐵桶，因非現場
    警員調查之重點，恐不足以證明當時現場之情況，爰不予傳
    訊。另被告請求訊問耕莘醫院胡健虎醫師問其如何認定原告
    係遭他人以拳頭打傷乙節，此業據原告供稱「胡醫師係依原
    告之陳述遭他人以拳頭打傷而為記載」，可知胡醫師係依原
    告之陳述而為記載，故此部分亦無傳訊胡醫師之必要，且診
    斷證明書在於證明原告之傷勢，至於原告傷勢何來，因醫師
    並非現場目擊之人，法院亦不會僅憑醫師所為傷勢原因之記
    載，而認定原告係遭人以拳頭打傷。綜上，被告故意毆打原
    告之行為堪予認定，被告應對原告身體權受侵害，負損害賠
    償責任。
四、次就原告各項請求，分別審酌如下：
  １醫療費：
    原告主張因本次遭被告打傷，除急診時醫生有開二星期之藥
    外，其餘係其自行至藥房買傷藥及貼布之支出，共20000元
    ，並提出耕莘醫院永和分院醫藥費單據乙紙為證，經查，上
    開醫藥費單據係原告於97年7月23日前往該醫院急診所開立
    ，金額為1718元，此部分應予准許，其餘請求，則未據原告
    提出單據，無法證明是否為醫療所必要，故超過1718元以外
    之請求，為無理由，不應准許。
  ２無法修繕及居住使用頂樓損失：
    原告主張系爭房屋頂樓為其所出資增建，因遭被告毆打，原
    告無法修繕頂樓，被告自96年起即不斷阻止原告修繕頂樓，
    三年來原告無法使用系爭頂樓共計損失300000元等情，被告
    則否認頂樓為原告所興建，且辯稱原告自94年起即未住在頂
    樓，搬到中和居住等語，是原告主張使用權受到侵害，首應
    證明原告有使用權，然原告未能舉證證明之，所言自難憑信
    。原告此部分請求，為無理由，不應准許。
  ３名譽及信用損失：
    原告主張因遭被告毆打，在工人面前給其難堪，因而原告有
    名譽上損失，又工人不敢與其作生意，故有信用上之損失，
    共計損失18萬元等情。按名譽有無受損害，應以社會上對個
    人評價是否貶損作為判斷之依據，核原告被毆打，係被害人
    ，一般社會大眾對於被害人之人格並不會貶損評價，原告自
    無名譽受到損害之情事。另按所謂信用權，係指一般社會大
    眾對原告在經濟上之評價，本件係原告遭被告毆打，係身體
    權受侵害，被告並未侵害原告之信用權，至於原告稱工人不
    敢與其作生意，恐係工人不願節外生枝，而非因原告經濟上
    之評價有何減損而不與原告作生意。是原告主張名譽及信用
    權受到損害，為不可採。
  ４慰撫金：
    原告主張遭被告毆打，精神上受有痛苦，另被告長久以來欺
    壓激怒原告，還對原告聲請保護令，使原告不能住在自己房
    子裏，請求慰撫金50萬元等情，查原告遭被告毆打受有「左
    側胸部挫傷瘀腫、左肘挫傷瘀腫、右膝挫傷」，精神上自受
    有痛苦，惟其傷勢並非嚴重，原告亦自承「從急診有開二個
    星期之藥，之後就未再就診」，爰審酌原告高中畢業，任公
    司負責人（見警訊卷），財產總額00000000元（見稅務電子
    閘門財產所得調件明細表），被告高職肄業，務農（見警訊
    卷），財產總額0000000元（見稅務電子閘門財產所得調件
    明細表），及原告所受傷勢、原告亦有打傷被告（見臺灣高
    等法院99年度上易字第2046號刑事判決）等一切情狀，認原
    告請求慰撫金以5萬元為適當，逾此範圍顯屬過高，應予駁
    回。
五、綜上，原告請求被告給付51718元及自99年3月13日即起訴狀
    繕本送達翌日起至清償日止按年息百分之五計算之利息，為
    有理由，應予准許。逾此範圍之請求，為無理由，應予駁回
    。本件命被告給付之金額未逾50萬元，爰依民事訴訟法第
    389 條第1項第5款依職權宣告假執行。原告其餘假執行之聲
    請，因該部份訴之駁回而失所依據，併予駁回。
六、結論：原告之訴為一部有理由，一部無理由，依民事訴訟法
    第79條、第389條第1項第5款，判決如主文。
中    華    民    國    99    年    12    月    23    日
                  民事第三庭    法  官  陳映如
以上正本係照原本作成
如對本判決上訴，須於判決送達後20日內向本院提出上訴狀。如
委任律師提起上訴者，應一併繳納上訴審裁判費。
中    華    民    國    99    年    12    月    23    日
                            書記官  林勁丞

司法院資訊處製作；財團法人民間司法改革基金會備份。
